臺灣高等法院臺中分院刑事裁定　
110年度聲字第1102號

聲  請  人  臺灣高等檢察署臺中檢察分署檢察官
受  刑  人  高崇哲




上列聲請人因受刑人數罪併罰有二裁判以上，聲請定其應執行之
刑（聲請案號：110年度執聲字第532號），本院裁定如下：
    主  文
高崇哲犯如附表所示各罪所處之刑，應執行有期徒刑參年玖  月
。
    理  由
一、聲請意旨略以：受刑人高崇哲（下稱受刑人）因違反毒品危
    害防制條例數罪，先後經判決確定如附表。數罪中雖有刑法
    第50條第1項但書所列情形，惟受刑人已請求檢察官聲請定
    應執行刑，有臺灣臺中地方檢察署民國110年3月29日是否請
    求定應執行刑調查表足稽，應依刑法第50條第2項、第53條
    、第51條第5款規定，定其應執行之刑。爰依刑事訴訟法第4
    77條第1項聲請裁定等語。
二、按裁判確定前犯數罪者，併合處罰之。但有下列情形之一者
    ，不在此限：一、得易科罰金之罪與不得易科罰金之罪。二
    、得易科罰金之罪與不得易服社會勞動之罪。三、得易服社
    會勞動之罪與不得易科罰金之罪。四、得易服社會勞動之罪
    與不得易服社會勞動之罪。前項但書情形，受刑人請求檢察
    官聲請定應執行刑者，依第51條規定定之，刑法第50條定有
    明文。又數罪併罰，有二裁判以上者，依第51條之規定，定
    其應執行之刑，同法第53條亦有明文。另合於定執行刑之數
    罪，若有已經執行完畢者，法院仍應依檢察官之聲請定其執
    行刑，已執行完畢部分則於檢察官指揮執行其執行刑時，予
    以扣除（最高法院104年度台抗字第680號裁定意旨參照）。
    次按刑事訴訟法第370條第2項、第3項，已針對第二審上訴
    案件之定應執行刑，明定有不利益變更禁止原則之適用；而
    分屬不同案件之數罪併罰有應更定執行刑之情形，倘數罪之
    刑，曾經定應執行刑，再與其他裁判宣告之刑定應執行刑時
    ，在法理上亦同受此原則之拘束。亦即，另定之執行刑，其
    裁量所定之刑期，不得較重於前定之執行刑加計後裁判宣告
    之刑或所定執行刑之總和（最高法院109年度台抗字第630號
    裁定意旨參照）；又法律上屬於自由裁量事項，尚非概無法
    律性之拘束，在法律上有其外部界限及內部界限，前者法律
    之具體規定，使法院得以具體選擇為適當裁判，此為自由裁
    量之外部界限；後者法院為自由裁量時，應考量法律之目的
    ，法律秩序之理念所在，此為自由裁量之內部界限。法院為
    裁判時，二者均不得有所踰越。在數罪併罰而有二裁判以上
    ，應定其應執行刑之案件，法院所為刑之酌定，固屬自由裁
    量事項，然對於法律之內、外部界限，仍均應受其拘束。　
    　
三、經查，受刑人所犯如附表所示之罪，前經本院先後判處如附
    表所示之刑，均經確定在案，有各該案件之判決書及臺灣高
    等法院被告前案紀錄表等在卷可憑。而受刑人所犯各罪，附
    表編號1之罪得易科罰金、得易服社會勞動，編號2至4之罪
    不得易科罰金、不得易服社會勞動，依刑法第50條第1項但
    書之規定固不得併合處罰，惟受刑人已請求檢察官就前揭各
    罪向法院聲請定應執行之刑，有臺灣臺中地方檢察署110年3
    月29日刑法第50條第1項但書案件是否請求定應執行刑調查
    表在卷足憑，是依刑法第50條第2項之規定，聲請人就附表
    所示各罪聲請定其應執行之刑，本院審核認聲請為正當，應
    予准許。而受刑人所犯如附表編號2至4所示之罪，曾經本院
    以109年度上訴字第1257號判決定應執行有期徒刑3年8月，
    並經最高法院駁回上訴而確定。依上開說明意旨，本院再為
    定應執行刑時，自應受上開裁判所為定應執行刑內部界限之
    拘束，並考量前述定應執行刑之基本原則，及受刑人所犯各
    罪之犯罪態樣、相互關係、時間間隔、侵害法益種類及責任
    非難程度等情，定其應執行之刑如主文所示。
四、依刑事訴訟法第477條第1項，刑法第50條第2項、第53條、
    第51條第5款，裁定如主文。
中　　華　　民　　國　　110 　年　　4 　　月　　30　　日
            刑事第六庭    審判長法　官  唐  光  義
　　　　　　　　　　　　　　    法　官  鍾  貴  堯
　　　　　　　　　　　　　　　  法　官  劉  柏  駿
以上正本證明與原本無異。     
如不服本裁定，應於裁定送達後5日內向本院提出抗告書狀(須附
繕本)。 
                                書記官  林  巧  玲 
中　　華　　民　　國　　110 　年　　4 　　月　　30　　日

附表：受刑人高崇哲定應執行刑案件一覽表
編號  1 2 罪名  施用第二級毒品   共同販賣第二級毒品 宣告刑  有期徒刑2月             有期徒刑2年    犯罪日期  108年9月26日             108年9月9日       偵查（自訴） 機關年度案號    臺灣臺中地方檢察署108年度毒偵字第3603等號   臺灣臺中地方檢察署108年度毒偵字第3603等號 最後事實審 法       院 臺灣高等法院臺中分院 臺灣高等法院臺中分院  案       號 109年度上訴字第1257號  109年度上訴字第1257號  判決日期 109年7月14日 109年7月14日 確定判決 法      院 臺灣高等法院臺中分院   最高法院     案      號 109年度上訴字第1257號   109年度台上字第5780號  判決確定 日       期 109年7月14日    109年12月2日 是否為得易科罰金或易服社會勞動之案件  得易科罰金、得易服社會勞動                   不得易科罰金、不得易服社會勞動   備註  臺灣臺中地方檢察署109年度執字第13892號      （已執行完畢） 臺灣臺中地方檢察署110年度執字第54號     （編號2至4曾定應執行有期徒刑3年8月） 

編號  3 4 罪名  販賣第二級毒品   販賣第二級毒品未遂 宣告刑  有期徒刑1年10月  有期徒刑1年    犯罪日期  108年9月16日  108年9月26日  偵查（自訴） 機關年度案號    臺灣臺中地方檢察署108年度毒偵字第3603等號   臺灣臺中地方檢察署108年度毒偵字第3603等號 最後事實審 法       院 臺灣高等法院臺中分院 臺灣高等法院臺中分院  案       號 109年度上訴字第1257號  109年度上訴字第1257號  判決日期 109年7月14日 109年7月14日 確定判決 法      院 最高法院   最高法院     案      號 109年度台上字第5780號 109年度台上字第5780號  判決確定 日       期 109年12月2日    109年12月2日 是否為得易科罰金或易服社會勞動之案件  不得易科罰金、不得易服社會勞動  不得易科罰金、不得易服社會勞動 備註  臺灣臺中地方檢察署110年度執字第54號（編號2至4曾定應執行有期徒刑3年8月）